【裁判字號】    98,易,591
【裁判日期】    980731
【裁判案由】    竊盜
【裁判全文】
臺灣臺南地方法院刑事判決               98年度易字第591號
公  訴  人  臺灣臺南地方法院檢察署檢察官
被      告  乙○○
                    現於臺南看守所羈押中
上列被告因竊盜案件，經檢察官提起公訴（98年度偵字第2230號
、98年度偵字第4765號），本院判決如下：
    主  文
乙○○竊盜，處有期徒刑肆月，如易科罰金，以新臺幣壹仟元折
算壹日；又踰越安全設備竊盜，未遂，處有期徒刑肆月，如易科
罰金，以新臺幣壹仟元折算壹日。應執行有期徒刑陸月，如易科
罰金，以新臺幣壹仟元折算壹日。
    事  實
一、乙○○前於民國93年、96年間，曾因竊盜犯行，經本院分別
    以93年度簡字第634號、93年度簡字第1431號、96年度簡字
    第745號判決拘役20日、拘役50日、拘役20日，均已執行完
    畢（未構成累犯），竟仍不知悔改，意圖為自己不法所有，
    仍而下列行為：
（一）於98年1月9日12時許，騎乘車號VGJ-479號輕機車，前往
      台南縣新市鄉永就村250號戊○○所有之工寮內，竊取戊○○所有之長、寬、高各約30公分之鐵製油桶1個、鋁製
      窗框2個、銅片1捆及電鍋1個，得手後正以其所騎乘之上
      述機車綁捆載運欲離開現場時，而為戊○○之鄰居丁○○
      所目睹，丁○○因見乙○○所搭載之物品可疑，乃將乙○○所騎乘機車車號記下，並告知戊○○，經戊○○報警後
      ，循線於98年1月11日通知乙○○到案，因而查獲。
（二）於98年3月20日10時30分許，乙○○騎乘上述機車，前往
      台南縣歸仁鄉○○村○○段19268地號土地上丙○○所有
      之農舍，翻越距離廢棄漁塭堤岸1.2公尺高度之農舍圍牆
      安全設備，進入上述農舍前，欲竊取鐵材，而於著手拆除
      鐵材上所綁之鐵線時，尚未得手之際，為丙○○發覺而報
      警當場查獲，因而未遂。
二、案經台南縣警察局善化分局及歸仁分局報告台灣台南地方法
    院檢察署檢察官偵查起訴。
    理  由
一、按被告以外之人於審判外之陳述，經當事人於審判程序同意
    作為證據，法院審酌該言詞陳述或書面陳述作成時之情況，
    認為適當者，亦得為證據，刑事訴訟法第159條之5第1項定
    有明文。查被告於本院審理時對證人戊○○、丁○○、丙○○於警詢（見警詢筆錄）所為筆錄之證據能力並不爭執，且
    本院依卷內資料審酌該警詢筆錄作成時之情況，亦認為並未
    有何違背法律或其他相關規定之情事，而應認為適當，是依
    刑事訴訟法第159條之5第1項之規定，上述證人3人於警詢所
    作之筆錄，為傳聞法則之例外而具有證據能力，本院自得引
    為判決參考之依據；至檢察官所引用之其餘供述證據及非供
    述證據，被告於本案言詞辯論終結前，亦均未爭執其證據能
    力，本院審酌各該證據均非違法蒐證取得之證據，復經本院
    於審判期日就上開證據依法進行調查、辯論，依法應有證據
    能力，先予敘明。
二、上述事實欄（二）之部分，業據被告於警詢、偵查及本院審
    理時坦承不諱，核與證人即被害人丙○○於警詢中證述情節
    相符，又有檢察官98年4月9日勘驗筆錄1份、現場照片4張在
    偵查卷可據，事證明確，被告此部分犯行堪以認定，應依法
    論科。
三、上述事實欄（一）之部分，為被告所否認在卷，辯稱：當天
    其是在台南縣新市鄉永就村現場整理廢棄之寶特瓶、鐵罐、
    鐵線等廢棄物，並未偷竊被害人戊○○之物品，況且其所騎
    乘機車空間小，根本無法容納如鋁製窗框等物品云云。然查
    ：
（1）被告曾於98年1月9日12時許，騎乘車號VGJ-479號輕機車，
     前往台南縣新市鄉永就村戊○○所有工寮附近，並在該處
     停留，為證人丁○○所目睹，證人丁○○並曾將被告所騎
     乘機車車號記下，告知警方之情，為被告所不否認，且經
     證人丁○○證述在卷（見證人丁○○警詢筆錄），自可信
     為真實。
（2）又被告曾於上述時間，以其所騎乘上述機車，搭載鐵製油
     桶1個、鋁製窗框2個、銅片1捆及電鍋1個之事實，為證人
     丁○○所證述在卷（見本院98年7月22日審判筆錄）；而上
     述物品，乃被害人戊○○所有，原放置於台南縣新市鄉永
     就村250號被害人戊○○所有之工寮內，而後證人戊○○發
     覺物品均遭竊之情，則為被害人即證人戊○○所證述在卷
     （見證人戊○○偵查筆錄、本院98年7月22日審判筆錄）；
     故被告曾於上述時間、地點，竊取被害人戊○○所有放置
     於上述工寮內物品之情，則已有所據。
（3）被告雖辯稱其於上述地點，係整理廢棄之寶特瓶、鐵罐、
     鐵線等廢棄物，並未偷竊戊○○之物品，況且其所騎乘機
     車空間小，根本無法容納如鋁製窗框等物品云云。然被告
     住居於台南縣歸仁鄉，其遠赴台南縣新市鄉整理廢棄之寶
     特瓶、鐵罐、鐵線等廢棄物，即與常情不符，況且本件係
     證人丁○○發覺被告騎乘機車所搭載之物品可疑，因而記
     下車號並告知戊○○之情，已如前述，被告如係整理寶特
     瓶、鐵罐、鐵線等廢棄物，焉有引起證人丁○○懷疑，進
     而記下車號之可能；再以，被告所騎乘之上述機車，非絕
     不可能載運上述物品；因此，被告之上述辯詞，亦與事實
     不符，而不可採。
（4）本院再審酌，證人丁○○、戊○○均與被告彼此不認識，
     亦無仇恨關係，且本件查獲經過，純係因被告於事發當時
     所搭載之物品可疑，而遭證人丁○○記下車號，因而查獲
     ，證人丁○○、戊○○之證詞，應可為信。
（5）故綜上所述，被告如事實欄（一）部分之犯行，事證明確
     ，被告所辯，要係諉卸之詞，不足採信。被告犯行堪以認
     定，應依法論科。
四、按圍牆依社會通常觀念，足認係防盜之設備，係屬安全設備
    之一種，被告踰越農舍之圍牆進入農舍範圍內竊取財物，已
    使該圍牆安全設備失其防盜效用；故核被告所為，係犯刑法
    第321條第1項第2款、第2項之踰越安全設備竊盜未遂罪及刑
    法第320條第1項之竊盜罪；被告所犯上述未遂犯行，按既遂
    犯之刑減輕之；被告所犯上開2罪，犯意個別，行為互殊，
    應分論併罰；爰審酌被告曾有多次竊盜前科，已見前述，被
    告再為本件竊盜犯行，顯然未因前案判決處刑而記取教訓，
    亦未因入監服刑而收教化之功，且被告四肢健全，卻不思以
    正當途徑賺取所需，好逸惡勞，竊取他人之動產，無視他人
    所有權之存在，暨其等之智識程度、生活狀況、犯罪手段、
    所生危害、竊盜所得財物之價值、所竊財物未返還被害人、
    犯罪後部分坦承、部分否認犯行等一切情狀，分別量處如主
    文所示之刑，並定其應執行刑，同時諭知易科罰金之折算標
    準，以資懲儆。
據上論結，應依刑事訴訟法第299條第1項前段，刑法第321條第1
項第2款、第2項、第320條第1項、第41條第1項前段、刑法施行
法第1條之1，判決如主文。
本案經檢察官甲○○到庭執行職務。
中    華    民    國    98    年    7     月    31    日
                  刑事第八庭    法  官  陳杰正
以上正本證明與原本無異。
如不服本判決應於收受本判決後10日內向本院提出上訴書狀，並
應敘述具體理由。其未敘述上訴理由者，應於上訴期間屆滿後20
日內向本院補提理由書狀（均須按他造當事人之人數附繕本）「
切勿逕送上級法院」。
                                書記官  曾郁芳
中    華    民    國    98    年    8     月    3     日
附錄本案論罪科刑法條全文
中華民國刑法第320條
意圖為自己或第三人不法之所有，而竊取他人之動產者，為竊盜
罪，處 5 年以下有期徒刑、拘役或 5 百元以下罰金。
意圖為自己或第三人不法之利益，而竊佔他人之不動產者，依前
項之規定處斷。
前二項之未遂犯罰之。
中華民國刑法第321條
犯竊盜罪而有左列情形之一者，處 6 月以上、 5 年以下有期徒
刑：
一、於夜間侵入住宅或有人居住之建築物、船艦或隱匿其內而犯
    之者。
二、毀越門扇、牆垣或其他安全設備而犯之者。
三、攜帶兇器而犯之者。
四、結夥三人以上而犯之者。
五、乘火災、水災或其他災害之際而犯之者。
六、在車站或埠頭而犯之者。
前項之未遂犯罰之。


司法院資訊處製作；財團法人民間司法改革基金會備份。
